臺灣臺南地方法院民事判決
108年度訴字第1319號
原      告  鄭玄明



被      告  林詠漢

訴訟代理人  吳信忠
            周品言
上列當事人間請求侵權行為損害賠償事件，經本院於109年10月2
8日言詞辯論終結，茲判決如下：
    主  文
被告應給付原告新臺幣伍拾萬壹仟零貳拾肆元，及自民國一百零
八年一月十日起至清償日止，按週年利率百分之五計算之利息。
原告其餘之訴駁回。
訴訟費用新臺幣壹仟壹佰伍拾捌元由被告負擔，餘由原告負擔。
本判決於原告以新臺幣壹拾陸萬柒仟元供擔保後，得假執行。但
被告如以新臺幣伍拾萬壹仟零貳拾肆元為原告預供擔保，得免為
假執行。
原告其餘假執行之聲請駁回。
    事實及理由
一、按訴狀送達後，原告不得將原訴變更或追加他訴，但請求之
    基礎事實同一、或擴張或減縮應受判決事項之聲明者，不在
    此限，民事訴訟法第255條第1項第2款、第3款分別定有明文
    。本件原告依民法侵權行為法律關係，於本院刑事庭審理10
    7年度交簡上字第209號過失傷害案件審理期間對被告提起本
    件刑事附帶民事訴訟，請求被告應賠償其新臺幣（下同）1,
    084,417元。於起訴狀繕本送達被告，且上開刑事附帶民事
    訴訟案件經本院刑事庭以裁定移送本院民事庭審理後，於民
    國108年10月31日本院準備程序期日當庭擴張請求被告應賠
    償之金額為1,284,817元。則核原告所為，係基於同一侵權
    行為之基礎事實，擴張應受判決事項之聲明，是揆諸前揭法
    條之規定，本院自應准許，合先敘明。
二、原告起訴主張：
  ㈠被告於106年9月14日上午8時50分許，駕駛車號0000-00號自
    用小客貨車（下稱系爭貨車）沿臺南市東區中華東路1段由
    南往北方向行駛，途經該路段與同區小東路之交岔路口時，
    本應注意汽車行駛至交岔路口，其行進應遵守燈光號誌，且
    圓形黃燈係用以警告車輛駕駛人及行人，表示紅色燈號即將
    顯示，屆時將失去通行路權，即應視情況停車或謹慎通過路
    口，並應注意車前狀況，隨時採取必要之安全措施，而當時
    天候晴，有日間自然光線，柏油路面乾燥無缺陷，路上無障
    礙物，視距良好，客觀上並無不能注意之情事，竟於其行向
    之號誌已係黃燈而即將轉為紅燈時，仍未加注意其已無法於
    紅燈前通過路口即貿然左轉，復未注意車前狀況並採取必要
    之安全措施；適對向有原告騎乘車號000-0000號機車（下稱
    系爭機車）駛至該處，亦疏未注意，於號誌轉為紅燈後仍逕
    自前行，兩車即發生碰撞，原告因此受有左側遠端脛骨粉碎
    性骨折、左側跟骨粉碎性骨折之傷害。被告前揭過失傷害行
    為，業經鈞院刑事庭以107年度交簡字第3536號刑事判決判
    處拘役40日，因被告不服上訴，並經鈞院以107年度交簡上
    字第209號刑事判決駁回上訴後確定（下稱系爭刑事案件）
    ，則原告所受前揭傷害與被告前開過失行為間存在有因果關
    係，被告自應負損害賠償責任。
  ㈡原告因上開車禍所受傷害，共支出相關費用如下：
　⒈醫療費用：　　
    成大醫院就診部分為135,156元、永頤骨外科診所部分為2,9
    90元、長榮骨外科診所為1,990元，是上開醫療費用合計共1
    40,136元。
  ⒉增加生活上之需要：
　　因購買足踝護具支出8,500元、購買藥品支出510元、購買柺
    杖支出800元、於106年10月5日至107年6月5日購買9瓶保汝
    鈣服用，以每瓶2,000元計，共支出18,000元、因鑑定肇事
    責任支出臺南市車禍鑑定小組鑑定費用2,000元、另服用中
    藥6帖（3,500元/帖）共花費21,000元、購買便盆椅支出650
    元、購買四腳助行器支出950元，合計共52,410元。
  ⒊機車求償：系爭機車因車禍受損，若修復須支出修復費用38,
    250元。
  ⒋薪水損失：
  ①原告於車禍當時係於三商美邦人壽保險股份有限公司台南分
    公司（下稱三商人壽）擔任業務主任，業務為服務客戶、招
    攬保險、訓練業務人員銷售，此為原告大部分薪水收入來源
    ，原告與三商人壽間係僱佣關係，該公司並有為原告投保勞
    健保，且有底薪，每天早上8點50分必須打卡上班，其受傷
    後因無法為上開工作，連最基本生活運作都堪稱困難，自無
    法賺取前揭薪資，而其於105年度平均薪資為48,117元/月，
    其於106年9月14日車禍後實際休養10個月，加上2次手術後
    須各休養1個月無法工作，合計損失薪水共577,404元【計算
    式：48,117元×（10個月+2個月)=577,404元】。
  ②原告於車禍前公餘時間另在訴外人金禾元日本料理店擔任總
    務，亦在東三日本料理店擔任顧問，並可在兩家日本料理店
    各賺取每月薪資22,000元，因車禍及手術後休養共12個月，
    而各損失薪資264,000元【計算式：22,000元x（10個月+2個
    月）＝264,000元】，合計共損失528,000元（計算式：264,0
    00元×2＝528,000元）。
  ⒌看護費用：原告因傷由訴外人旋美慧全日看護2個月，每日看
    護費用為2,000元，合計支出看護費用共12萬元（計算式：2
    ,000元×30日×2月＝120,000元）。
　⒍其他財物損失：原告因本件車禍造成眼鏡受損，重新配鏡花
    費16,500元；另因手機受損購買新機，支出18,000元；又安
    全帽受損購買新安全帽，支出2,000元，合計共支出36,500
    元。
  ⒎交通費用：
  ①原告因就醫來回成大醫院共計35趟，每趟100元，計3,500元
    。
　②原告因就醫來回永頤骨外科診所共計40趟，每趟200元，計8,
    000元。
　③原告因就醫來回長榮骨外科診所共計26趟，每趟120元，計3,
    120元。
  ④上述就醫交通費用合計共14,620元。
  ⒏精神慰撫金：原告於受傷後現雖仍可走路，但不能久站，不
    能跑步，跑步沒有受力點，膝蓋及踝關節都有關節炎，導致
    膝蓋酸痛無法伸直，踝關節平時即會酸，一勞動就疼痛，且
    歷經二次手術，身體自受有相當痛苦，應可請求被告賠償精
    神慰撫金120萬。
  ⒐原告因本件車禍所受上開損失總和為2,707,320元(原告誤載
    為2,721,050元)，因被告有闖越黃燈及未注意車前狀況和超
    速之過失，應為肇事次因，則被告應負擔其中4成之損害共1
    ,284,817元為合理。
　㈢並聲明：
  ⒈被告應給付原告1,284,817元，及自起訴狀繕本送達翌日起至
    清償日止，按年利率百分之5計算之利息。
  ⒉前項判決請准擔保宣告假執行。
三、被告則以：
  ㈠被告就其於原告所主張之時間、地點駕駛系爭貨車與原告所
    騎乘之系爭機車發生碰撞，並致原告受有原告所主張之體傷
    等情，並不爭執。
　㈡茲就原告所請求之各項賠償，茲分述如下：
  ⒈醫療費用部份：對成大醫院部分費用135,158元（應為135,15
    6元之誤載）、永頤骨外科部分費用2,990元、長榮骨外科部
    分費用1,990元，合計共140,136元不爭執。
　⒉增加生活上之需要：
　①就足踝護具支出8,500元、購買藥品支出510元、購買柺杖支
    出800元，合計共9,810元部分不爭執。
　②原告請求購買保汝鈣之費用18,000元部分，因不能證明為其
    接受治療之必要，應不得請求賠償。
　③原告因鑑定肇事責任支出臺南市車禍鑑定小組鑑定費用2,000
    元部分，因為原告提起訴訟本應負之舉證責任，故實與被告
    無關，不得請求被告賠償。
　④原告主張因傷服用中藥6帖（3,500元/帖）共花費21,000元、
    購買便盆椅支出650元、購買四腳助行器支出950元，合計共
    52,410元部分，因未提出收據或支出證明，不得請求被告賠
    償。
　⒊系爭機車所受損害：不否認原告所提出估價單之真正，但原
    告就系爭機車所受損害，仍應按行政院所頒布之固定資產耐
    用年數表予以折舊，始為合理。
　⒋工作收入損失部分：
　①就鈞院所調閱原告106及107年度稅務電子閘門財產所得調件
    明細表，可知原告受傷後之所得並未明顯減少。且原告之所
    得來源大部分均為三商人壽及三商美邦保險代理人股份有限
    公司（下稱三商保代），顯見原告係前揭公司之保險業務員
    ，而保險業務員與前揭公司間係為承攬關係，並非僱傭關係
    ，故其並無固定薪資。而原告於前揭公司所受領者實係其所
    招攬業務之佣金及續期保費之佣金，原告更無需於每天進公
    司上班之必要，是故，原告所受傷勢應不會影響其繼續招攬
    保險業務之工作，而就此事實部分，以前揭所得明細表即足
    證之。
  ②原告雖另提供由訴外人東三及金禾元日本料理店所開立之在
    職證明，惟原告於金禾元日本料理店之上班時間為早上10點
    到晚上9點30分、東三日本料理店之上班時間為係下午3點到
    晚上9點30分，兩者所填寫之上班時間顯有重複之處，且兩
    者均為同性質的日本料理店，於實務上店家應無可能容許原
    告如此之作為，故此舉顯違常理。更遑論，鈞院於109年4月
    9日訊問金禾元日本料理店負責人甲○○及東三日本料理店負
    責人丙○○時，其等均異口同聲表示給付予原告之薪資均為現
    金，且薪資均相同，亦均無簽收及匯款證明，更沒有為原告
    投保勞健保及向國稅局申報薪資所得額，且其等所屬所有員
    工，亦僅原告之薪津係給付現金而已，而目前銀行之匯款作
    業實務上，已較之前作業更方便，故目前實務上，一般店家
    給付員工之薪津均以匯款方式為之，亦能留存作為證據，而
    本案實殊難想像，其等給付原告之薪資竟仍係給付現金，且
    其等店家之帳務亦無給付原告薪津之所有紀錄。更甚者，原
    告所提呈予鈞院之在職證明所載之到職日及工作地點等基本
    資料，均與證人之證詞不吻合，且證人均表示該在職證明，
    實係原告所自行製作，其等只負責用印而已，而此舉更足證
    明原告所提之在職證明實係其臨訟所杜撰之不實資料。更何
    況，原告竟可以連自己何時到職及工作地點等重要資料均能
    寫錯，此更足證原告確實並無任職於證人之店家，更遑論，
    前揭店家所應出具之在職證明等重要且必須係真實之資料，
    怎會假手員工即原告，並任憑其隨意填載。是證人之證詞顯
    不實在，而不足以採信。
  ③退萬步言之，縱若鈞院仍認定原告可請求此部分之請求，則
    就成大醫院於107年10月19日所開立之中文診斷證明書表示
    ：「手術後(2017/9/14)休養至2018/6/10」，故原告最多能
    請求的工作損失也僅為9個月，而非原告所請求的10個月。
    另查該院於108年12月2日以成附醫醫事字第0000000057函復
    鈞院並表示「第二次手術為移除内固定器，手術費用有健保
    支付，自行負擔自負額部分，住院一般為3天，術後約在家
    休養2週，一般不需看護。」，是故，原告請求逾2週之損失
    部分即屬無理由，應予以扣除。
　⒌看護費用部份：
　  查成大醫院既已於108年12月2日以成附醫醫事字第00000000
　  57函復鈞院並表示原告需全日看護，故被告就原告看護費用
    12萬元之請求（2,000元×60天=120,000元），並不爭執。
　⒍財物損失部分：
  ①眼鏡部分：原告雖提出訴外人小林眼鏡於108年11月12日所開
    立之發票為證，惟該發票並非正式之發票，故無法證明原告
    實際之支出金額究何？故被告否認該文書之真實性。退萬步
    言之，若鈞院仍認定前揭發票係屬真實，惟原告就此部分金
    額之請求，仍應按行政院所頒布之固定資產耐用年數表予以
    折舊，始為合理。
  ②安全帽部分：被告就原告此部分請求不爭執。
  ③手機部分：原告並無法證明其於本件事故發生當時確實有攜
    帶手機，或攜帶何款手機，而原告雖提出由訴外人福音國際
    事業有限公司於109年3月24日所開立之發票，惟該發票係於
    本件事故發生後所開立，且並無填載買受人究為何人，故該
    發票並無法證明系爭手機原來購買價格究為何。退萬步言之
    ，縱若鈞院仍認定前揭發票係屬真實，惟原告就此部分金額
    之請求，仍應按行政院所頒布之固定資產耐用年數表予以折
    舊，始為合理。
　⒎交通費用部份：就原告主張就醫來回趟數不爭執，但原告並
    未提供相關單據以茲證明其費用，故就此部分之請求即應予
    以駁回。
  ⒏精神慰撫金部份：原告請求120萬元之精神慰撫金過高，被告
    認為以10萬元為合理。
　㈢且查本件交通事故之發生，係因原告無照駕駛及未依號誌指
    示行駛闖紅燈為肇事主因，亦即原告應負擔70%之肇事責任
    ，故被告即依據民法第217條規定請求鈞院予以減輕本案之
    賠償金額，以維被告之權益。
  ㈣另因被告業於106年9月15日先行賠付原告81,851元整，故針
    對此賠償金額亦應於原告所請求之金額中予以扣除等語置辯
    。
  ㈤並聲明：
  ⒈原告之訴及假執行之聲請均駁回。
  ⒉若受不利益之判決，被告願供擔保請准予免為假執行。
四、本件經依民事訴訟法第270條之1第1項第3款規定，整理並協
    議兩造不爭執事項暨簡化爭點為：
  ㈠兩造不爭執之事項：
　⒈被告於106年9月14日上午8時50分許，駕駛系爭貨車沿臺南市
    東區中華東路1 段由南往北方向行駛，途經該路段與同區小
    東路之交岔路口時，本應注意汽車行駛至交岔路口，其行進
    應遵守燈光號誌，且圓形黃燈係用以警告車輛駕駛人及行人
    ，表示紅色燈號即將顯示，屆時將失去通行路權，即應視情
    況停車或謹慎通過路口，並應注意車前狀況，隨時採取必要
    之安全措施，而當時天候晴，有日間自然光線，柏油路面乾
    燥無缺陷，路上無障礙物，視距良好，客觀上並無不能注意
    之情事，竟於其行向之號誌已係黃燈而即將轉為紅燈時，仍
    未加注意其已無法於紅燈前通過路口即貿然左轉，復未注意
    車前狀況並採取必要之安全措施；適對向有原告騎乘系爭機
    車駛至該處，亦疏未注意，於號誌轉為紅燈後仍逕自前行，
    兩車即發生碰撞，致原告因此受有左側遠端脛骨粉碎性骨折
    、左側跟骨粉碎性骨折之傷害。
  ⒉原告於本件事故發生前，任職於三商保代及三商人壽，兩造
    同意原告於受傷期間若實際有不能工作之薪資損害，就三商
    保代及三商人壽部分以每月48,117元計算。
　⒊原告因本件車禍發生支出下列必要費用：
  ①成大醫院醫療費用135,156 元、永頤骨外科診所醫療費用2,9
    90元、長榮骨外科診所醫療費用1,990元。
  ②護具、藥品、柺杖費用9,810元。
  ③機車損壞修理費用38,250元，並全計為零件費用。
  ④看護費用120,000元。
  ⑤安全帽受損費用2,000元。 
　㈡兩造爭執事項：原告主張被告就本件車禍應賠償其1,284,817
    元，及自起訴狀繕本送達翌日起至清償日止，按年息百分之
    5計算之利息，有無理由？
五、本件原告主張其於事發時、地，與被告發生車禍，而受有左
    側遠端脛骨粉碎性骨折、左側跟骨粉碎性骨折之傷害，而被
    告前揭過失傷害行為，業經本院刑事庭以107年度交簡字第3
    53號刑事判決判處拘役40日，因被告不服上訴，並經本院合
    議庭以107年度交簡上字第209號刑事判決駁回上訴後確定（
    即系爭刑事案件），則原告所受前揭傷害與被告前開過失行
    為存在有因果關係，被告自應負損害賠償責任等情，業據原
    告提出成大醫院107年10月19日中文診斷證明書為證，並經
    本院依職權調閱系爭刑事案件全卷後查證屬實，且為被告所
    不爭執，應堪信為真正。
六、按因故意或過失，不法侵害他人之權利者，負損害賠償責任
    。故意以背於善良風俗之方法，加損害於他人者亦同；違反
    保護他人之法律，致生損害於他人者，負賠償責任。但能證
    明其行為無過失者，不在此限；汽車、機車或其他非依軌道
    行駛之動力車輛，在使用中加損害於他人者，駕駛人應賠償
    因此所生之損害。但於防止損害之發生，已盡相當之注意者
    ，不在此限；不法侵害他人之身體或健康者，對於被害人因
    此喪失或減少勞動能力或增加生活上之需要時，應負損害賠
    償責任；不法侵害他人之身體或健康者，對於被害人因此喪
    失或減少勞動能力或增加生活上之需要時，應負損害賠償責
    任；不法侵害他人之身體、健康，被害人雖非財產上之損害
    ，亦得請求賠償相當之金額，民法第184條第1項前段、第2
    項、第191條之2、第193條第1項、第195條第1項業已分別明
    訂。查本件被告因過失致原告受有前述身體上之傷害一節，
    已如前述，其自應依前揭法條之規定對原告負損害賠償責任
    ，爰就原告請求項目及金額分別審酌如下：
  ㈠醫療費用部分：原告主張其因本件車禍受傷就醫，分別支出
    成大醫院醫藥費135,156元、永頤骨外科診所醫藥費2,990元
    、長榮骨外科診醫藥費1,990元，合計共140,136元，應屬必
    要之費用一節，業據原告提出成大醫院急診收據、住院收據
    、門診收據、永頤骨外科門診費用收據、診斷書收據、藥單
    內容與門診費用收據、長榮骨外科診所藥品明細收據為證（
    見本院卷㈠第451頁至第521頁），且為被告所不爭執，是原
    告請求被告賠償此部分之醫療費用，應屬有據。　
　㈡增加生活上需要部分：
　⒈原告主張其因本件傷害，於手術後需使用足踝輔具固定，因
    而購買足踝護具共支出8,500元、購買藥品支出510元、購買
    柺杖支出800元，合計共9,810元一情，業據其提出成大醫院
    107年10月19日診斷證明書（見附民卷第15頁、第19頁至第2
    1頁），且為被告所不爭執，則原告請求賠償此部分之損害
    ，亦屬有據。
　⒉再原告主張其因本件傷害就醫，醫囑認其於106年10月2日至1
    08年12月23日治療期間宜服用補骨挺疏或鈣質促進骨折癒合
    ，其因不喜該診所所販售之補骨挺疏需泡水服用，遂另行於
    106年10月5日起至107年6月5日止自行購買9瓶保汝鈣服用以
    補充鈣質，以每瓶2,000元計，其共支出18,000元之鈣質補
    充品費用等情，業據其提出永頤骨外科診所108年12月23日
    診斷證明書、成吉藥局免用統一發票收據為證（見本院卷㈠
    第215頁、附民卷第23頁至第24頁）。被告雖辯稱：前揭鈣
    質補充品非原告治療本件傷害之必要費用，應不得請求賠償
    云云。然原告補充鈣質係為促進其所受左側脛腓骨骨折及左
    跟骨骨折癒合所需一節，前揭診所已於診斷證明書載明其理
    由，自屬原告治療本件車禍傷害所必須，是被告前揭所辯，
    並不可採。原告請求被告應賠償其前揭鈣質補充品之費用共
    18,000元，應予准許。
  ⒊又原告主張，其因鑑定肇事責任，曾給付臺南市車禍鑑定小
    組2,000元之鑑定費用一情，業據原告提出其於107年3月9日
    匯款予臺南市政府交通局之郵政入戶匯款申請書為憑（見附
    民卷第21頁下方）。被告雖辯稱：該鑑定費用之支出，本即
    為原告提起訴訟應負之舉證責任，實與被告無關，不得請求
    被告賠償云云。然本件車禍前經原告向臺南市車輛行車事故
    鑑定委員會申請鑑定肇事責任之結果，該會107年2月7日南
    鑑0000000案鑑定意見書鑑定意見原認定：「一、丁○○（即
    原告）駕照註銷駕駛普通重型機車，未依號誌指示行駛，闖
    越紅燈，為肇事主因。二、乙○○（即被告）無肇事因素。」
    （見系爭刑事案件偵字卷第8頁），臺灣臺南地方檢察署（
    下稱臺南地檢署）檢察官因而於107年4月26日以107年度偵
    字第6041號不起訴處分書，就原告對被告所提起因本件車禍
    所生過失傷害案件為不起訴處分，後因原告不服上開車禍鑑
    定結果及不起訴處分，乃對鑑定結果申請覆議，經臺南市車
    輛行車事故鑑定覆議委員會覆議結果，其107年4月16日南覆
    0000000案覆議意見書係認：「一、丁○○駕照註銷駕駛普通
    重型機車，未依號誌指示行駛闖紅燈，為肇事主因。二、乙
    ○○駕駛自小客車，黃燈時段進入路口左轉，未注意車前狀況
    ，並未隨時採取必要之安全措施，為肇事次因。」（見偵字
    卷第18頁），且原告以前揭覆議意見書之結果對上開不起訴
    處分聲請再議，被告因而經臺南地檢署檢察官以107年度調
    偵續字第18號向法院聲請簡易判決處刑在案，是可知原告向
    覆議委員會申請覆議所支出之鑑定費用2,000元，確為其證
    明被告應負過失責任所必須，且係因被告此前不承認其應就
    本件車禍負過失責任所致，則被告辯稱此費用之支出與其無
    涉，並不可採。原告請求被告應負擔此部分費用，應屬有據
    。
　⒋另原告主張其因本件車禍受傷，需服用中藥6帖而支出藥費21
    ,000元，購買便盆椅支出650元、購買四腳助行器支出950元
    ，合計共52,410元一情，業為被告所否認，原告復未證據以
    實其說，是其前揭主張，並不可採。其請求被告支付前揭費
    用，即屬無據。
　㈢看護費用：原告主張其因本件車禍所受傷害，手術後需專人
    全日照顧2個月，其因僱用訴外人旋美慧擔任全日看護，以
    每日看護費用2,000元計，合計共支出看護費用12萬元（計
    算式：2,000元×30日×2月＝120,000元）一節，業據原告提出
    成大醫院107年10月19日中文診斷證明書、收據、中華民國
    技術士證（見附民卷第13頁、第77-78頁）為證，核與本院
    依原告聲請向成大醫院函詢之結果，該院108年12月2日成附
    醫醫事字第0000000057號書函所附診療資料摘要表已載明：
    原告因生活起居，包括如廁皆須專人協助，於診斷證明書所
    載需專人照顧期間需全日看護等語相符，且為被告所不爭執
    ，則原告請求被告應賠償其前揭看護費用，應屬可採。
  ㈣其他財物損失：原告主張其因本件車禍造成眼鏡受損，重新
    配鏡花費16,500元；另因手機受損購買新機支出18,000元；
    又安全帽受損購買新安全帽支出2,000元，合計共支出36,50
    0元，雖據其提出眼鏡照片、小林眼鏡發票、視明眼鏡公司
    客戶交易資料及驗光資料一覽表、證明書（見附民卷第51頁
    、本院卷㈠第349頁、第427-429頁）、福音國際事業有限公
    司統一發票、手機照片（本院卷㈠第351頁、第411-413頁）
    、熊族企業社統一發票（見本院卷㈠第347頁）為證。其中除
    購買新安全帽支出2,000元部分為被告所不爭執，原告請求
    應屬可採外，被告則否認原告購買新眼鏡及手機與本件車禍
    有關。而原告雖提出上開眼鏡、手機照片及發票、驗光資料
    、證明書為證，但依據小林眼鏡及福音國際事業有限公司所
    出具之發票，可知原告購買眼鏡及手機之時間分別在108年1
    1月22日及109年3月24日，距106年9月14日車禍發生時均有
    兩年餘，而眼鏡及手機均為生活必需品，若原告之眼鏡及手
    機均於車禍中受損不堪使用，原告又豈有延至兩年多後始重
    新配鏡或購買新手機之可能？又原告提出視明眼鏡公司之客
    戶交易資料及驗光資料一覽表、證明書，雖可證明其因近視
    度數高達400度以上有配鏡之需要，並曾於106年2月16日至
    視明眼鏡公司配鏡之事實，但此亦不足以證明該眼鏡已於車
    禍中受損而不堪使用。此外，原告並未提出其他證據證明其
    所有之眼鏡及手機確因本件車禍而受有損害，是其請求被告
    應賠償其配置新眼鏡之費用16,500元，及購買新手機之費用
    18,000元，均屬無據，而無足採。
　㈤交通費用：
　⒈原告主張其因本件車禍所受傷害曾分別至成大醫院、永頤股
    外科診所及長榮股外科診所就診，其中成大醫院部分因就醫
    來回共35趟，以每趟100元計，共支出交通費3,500元；就永
    頤骨外科診所部分因就醫來回共40趟，以每趟200元計，共
    支出交通費8,000元；就長榮骨外科診所部分因就醫來回共2
    6趟，以每趟120元計，共支出交通費3,120元，是前揭交通
    費用合計花費共14,620元等情，業據其提出被告108年11月1
    3日民事陳報狀所附強制汽車責任保險已支付原告理賠金之
    醫療給付費用明細及原告位於臺南市永康區中華路住處至長
    榮骨外科診所之計程車車資試算表（見本院卷㈠第117頁、卷
    ㈡第73頁）為證。
　⒉被告固不爭執原告分別至前揭醫院就診之次數，惟辯稱：原
    告並未提供相關單據以茲證明其費用，故就此部分之請求即
    應予以駁回云云。然查：
　①原告因本件車禍受有腿部骨折之傷害，受傷初期原即不良於
    行，需使用柺杖等輔具輔助，其後復健至108年11月初拆除
    內固定器手術後又有因疼痛不適，不宜久站久走之情形一節
    ，有原告所提出成大醫院107年10月19日、108年11月8日同
    年月22日中文診斷證明書、長榮骨外科診所108年12月17日
    診斷證明書為據（見本院卷㈠第207頁至第213頁），則其主
    張其於因傷就診期間有乘坐計程車就醫之需要，而受有上開
    交通費之損失，應屬有據。
　②而原告雖未提出實際搭乘計程車之單據為證，然其已提出原
    告位於臺南市永康區中華路住處至長榮骨外科診所之計程車
    車資試算表為憑，且為被告所不爭執其真正，應可作為原告
    計算其該部分交通費用損失之依據外。另原告主張其來回成
    大醫院及永頤骨外科診所之交通費應以強制汽車責任保險理
    賠金計算基準，分別以每趟100元及200元計一節，雖為被告
    所否認，但依據強制汽車責任保險給付標準第2條第2項第3
    款所規定：「接送費用：指受害人於合格醫療院所，因往返
    門診、轉診或出院之合理交通費用。」以觀，可知強制汽車
    責任保險前所理賠原告上開來回成大醫院及永頤骨外科診所
    之交通費之計算，應屬合理之交通費用，是被告所辯強制汽
    車責任保險理賠金就交通費理賠係依據法規給予，非可用以
    計算實際損失云云，實無足取。
　③則原告請求被告應賠償其因就醫來回成大醫院之交通費用3,5
    00元(計算式：100元×35趟＝3,500元）、來回永頤骨外科診
    所之交通費用8,000元（計算式：200元×40趟＝8,000元）、
    來回長榮骨外科診所之交通費用3,120元（計算式：120元×2
    6趟＝3,120元），合計共14,620元(計算式：3,500元＋8,000
    元＋3,120元＝14,620元)，應屬有據。
  ㈥薪水損失：
  ⒈原告主張其於車禍當時係於三商人壽之業務主任，因本件傷
    害無法服務客戶、招攬保險、訓練業務人員銷售，僅有續約
    獎金收入，使其於傷後10個月及拆除體內固定器休養2個月
    期間，每月損失薪資48,117元（即原告105年每月平均薪資
    ），合計共損失577,404元【計算式：48,117元×（10個月+2
    個月)=577,404元】；又其原於公餘另擔任訴外人金禾元日
    本料理店之總務及東三日本料理店之顧問，於上開休養期間
    ，因無法到場工作，每店亦損失每月薪資各22,000元，合計
    共損失528,000元【計算式：22,000元×（10個月+2個月）×2
    店＝528,000元】等情，業據其提出104、105年度各類所得扣
    繳暨免扣繳憑單、出勤/請假查詢、東三日本料理店在職證
    明、金禾元日本料理店在職證明為證（見附民卷第57頁至第
    73頁）。被告固不否認原告於事發時係擔任三商人壽之業務
    主任，惟否認原告因傷休養期間有損失薪水之情事，亦否認
    原告於公餘時間仍於前揭日本料理店兼職，而於休養期間受
    有工資損害。經查：
　①三商人壽部分：
　⑴原告主張其於休養期間因無法工作，而有無法領得底薪及主
    管津貼之損害一節，雖未據原告提出證據以資證明，而不可
    採。然原告擔任保險公司之業務主任，其所得之來源大多為
    其招攬新保險業務之契約獎金，及舊客戶繼續繳納保費之續
    服獎金等情，為被告所不爭執。則以原告所提出成大醫院10
    7年10月19日中文診斷證明書所載：原告於106年9月14日發
    生本件車禍，於同年月25日接受復位固定手術、同年月30日
    出院、手術後休養至107年6月10日，及至107年10月19日當
    時仍會因疼痛不適，不宜久站，需持續復健及回診等情（見
    附民卷第13頁）；輔以原告所提出其107年出勤/請假查詢資
    料中，原告所請病假日數高達99日再加上特休17日、事假4
    日等情，則以一般人扣除例假日後之每月上班日數約為22日
    ，再扣除元旦、春節年假、二二八紀念日、婦幼節及端午節
    放假約9日，原告於107年間確有約半年期間未至三商人壽工
    作。則以原告受傷後於休養期間行動不便、仍須持續復健及
    至醫院回診以觀，其所述於休養期間無法拜訪客戶招攬新保
    險業務，致其受有無法取得招攬新保險業務之契約獎金之損
    失，即非無據。被告辯稱：原告所受傷勢應不會影響其繼續
    招攬保險業務之工作，是原告休養期間並未受有工作薪資之
    損害，並不可採。
　⑵且依據原告於本件車禍發生當年及前後年度之稅務電子閘門
    財產所得調件明細表內所載原告於105年至107年間自三商人
    壽所取得之全年總薪資各為577,398元、438,154元及545,05
    5元（見本院卷第63頁至第74頁、第97至第99頁）以觀，可
    知原告於車禍及因傷休養期間，並非如原告所述即無法取得
    任何薪資、獎金；但其於106年9月14日發生本件車禍當年及
    107年休養期間，因無法招攬新保險業務，其該2年自三商人
    壽所得全年薪資總額，確有低於105年之全年薪資之情形。
    則本院審酌前情，及原告若未受本件傷害時，其於106年、1
    07年間可否得取得新保險業務，及可取得該項業務獎金之金
    額，非如一般薪資係以固定金額計算而可得確定，但若以原
    告距離前2年度最近之105年之全年薪資為基準，以原告106
    年、107年全年薪資不足105年薪資之差額作為原告於106年9
    月14日車禍發生後至107年間休養時無法開發新保險業務而
    損失之業務獎金，亦尚稱合理。是原告主張因本件車禍及休
    養期間因無法工作所受減少工資之損害，於106年間應為139
    ,244元（計算式：577,398元－438,154元＝139,244元），於1
    07年間應為32,343元（577,398元－545,055元＝32,343元)，
    合計共171,587元，應屬有據。至其主張應以105年之月平均
    薪資48,117元乘以12個月，合計共577,404元，作為其因傷
    不能工作之損害，並不足採，其請求於超過171,587元部分
    ，應屬無據。
　②金禾元日本料理店及東三日本料理店部分：　
　⑴原告主張其於車禍前，在保險工作之公餘時間，尚另在金禾
    元日本料理擔任總務，亦在東三日本料理店擔任顧問，並在
    兩家日本料理店各賺取月薪22,000元等情，雖為被告所否認
    。但原告自100年起至金禾元日本料理店擔任總務工作，工
    作內容包含辦理該店員工勞保加退保及意外事件出險，外場
    人手不足時支援、外送及外圍環境整理維修，該店營業時間
    為早上11點至下午2點、下午2點至5點、下午5點至晚上9點
    ，原告於該店工作時間彈性，通常原告早上到店查看無事情
    要處理，即可離開，但原告要隨時待命幫店家處理突發狀況
    ，通常原告一星期每天都會在店內出現，但工作時間約4個
    半天（即兩個整天），金禾元日本料理店係於每月5日給付
    原告薪資22,000元，係以現金支付，原告僅曾於106年9月至
    107年中秋節期間，因車禍受傷無法到金禾元日本料理店工
    作等情，業據金禾元日本料理店負責人即證人甲○○於本院結
    證屬實。
　⑵又原告於106年7月中旬起即至東三日本料理店擔任顧問工作
    ，協助該店籌備開設前後應徵員工、處理員工問題、店內意
    外團險、廣告行銷、介紹客戶或外送餐點至臺南市區之工作
    ，至該店於106年8月20日開幕，該店營業時間為早上9點半
    至下午2點、下午5點至晚上9點，原告一星期會至該店4至5
    次，每次約3至4小時，但時間不定，都是原告有空時過來，
    或店家有急事時召喚，而東三日本料理店係於每月5日給付
    原告薪資22,000元，並以現金支付，該店於聘請原告擔任顧
    問後，曾給付原告106年8月份薪資，後原告因車禍曾休息一
    年，至107年9月左右才回到東三日本料理店工作至今一節，
    亦經東三日本料理店負責人即證人丙○○於本院審理時證述棊
    詳，而核與原告所述其在前揭2家日本料理店工作之內容、
    時間及待遇大致相同。
　⑶被告雖辯稱：原告所提出金禾元日本料理店之到職日為102年
    2月1日、工作地點為臺南市○○路○段00000號、工作時間為早
    上10點到晚上9點30分之在職證明（見附民卷第72頁），與
    證人甲○○所述原告到職日為100年1月1日、工作地點為臺南
    市○區○○路00號、工作時間為早上11點至晚上9點不同；又原
    告所提出東三日本料理店之在職證明書內所載原告到職日為
    106年5月1日，工作時間為每日下午3點至晚上9點30分之在
    職證明（見附民卷第71頁），與證人丙○○所證原告到職日為
    106年7月中旬，工作時間為早上9點半至下午2點、下午5點
    至晚上9點，亦不相符；則以證人甲○○及丙○○均證稱上開在
    職證明均為原告打好字後交由其2人蓋章，足證明原告所提
    之在職證明實係其臨訟所杜撰之不實資料，否則原告何以連
    自己何時到職及工作地點等重要資料均填寫錯誤，身為負責
    人之證人，又豈能假手原告任意填載錯誤資料於在職證明書
    內，是證人所證原告於車禍前曾於前揭日本料理店內工作，
    不並可採云云。惟查：
　原告所提出前揭日本料理店之在職證明所載內容，雖與證人
    甲○○、丙○○於本院審理時所證有所不同。然觀諸原告所寫其
    在金禾元日本料理店之工作時間為早上10點到晚上9點30分
    之時間，恰為該店營業時間前1小時及後半小時。則核以證
    人甲○○於本院審理時所述：原告通常每天都要過來看一下，
    若外場人員休息，原告11點過來，工作時間與外場人員相同
    ，若外場人員沒有休息，原告就跑外送，及外圍環境整理維
    修，若是沒有事情，原告當天就可以不用過來等語，可知原
    告若擔任外場人員工作時，其到店時間較營業時間為早，離
    店時間較結束營業之時為晚，實應屬正常，其於在職證明上
    所載工作時間，並無錯誤。而證人丙○○於本院審理時，就原
    告在其店內工作時間為每週4到5次，每次3至4小時，早上、
    下午及晚上時間不定一節已證述甚詳（見本院卷㈠第383頁）
    ，是原告於在職證明內記載其在東三日本料理店之工作時間
    為每日下午3點至晚上9點30分，則亦無甚大錯誤，是均不足
    以據以認定證人所述不實。
  又原告於金禾元日本料理店工作多年，證人甲○○於本院審理
    時係攜帶員工名冊到庭（見本院卷㈠第377頁、第378頁），
    則其可準確無誤證述出原告到職日期，實屬自然。原告主張
    金禾元日本料理店及東三日本料理店之保險業務及員工事務
    均由其處理，其因本件車禍發生需要在職證明與被告保險公
    司相談和解事宜，所以在未確實查明何時到職之日期，且忘
    了更改電腦中公學路地址之情況下，就在上開二家日本料理
    店之在職證明中記載大概到職日期為102年2月1日，及106年
    5月1日，並列印在職證明給證人甲○○及丙○○簽名，為該在職
    證明與證人甲○○及丙○○所證不符之理由，並非不無可能，亦
    不足以據此即認證人所述不實。
　再以證人甲○○所證其與原告相識於100年，僱用原告擔任該店
    總務，平日即委由原告處理金禾元日本料理店內之員工問題
    、勞健保、意外團險之辦理及出險，均係由原告負責辦理等
    情；及證人丙○○所證其係於102年間在金禾元日本料理店工
    作時認識同為同事之原告，後丙○○於106年間自己開設東三
    日本料理店時，即委由原告擔任該店顧問，並為其辦理應徵
    員工、廣告行銷、處理員工問題、店內意外團險、介紹客戶
    或外送餐點之各種大小事等情，可知證人甲○○及丙○○均對原
    告十分信任，且原告原即嫻熟於處理員工在職證明之製作等
    工作，是證人2人於本院證稱：其等在原告打好在職證明後
    蓋章時，未曾注意到該在職證明之內容有誤，實非不無可能
    ，自亦不可以證人自承曾於內容與其等在法院所證內容若有
    不符之在職證明書內蓋章，即認其等於本院所證不可採。
　⑷被告雖又辯稱：依據原告所提出兩家日本料理店之在職證明
    ，可知兩家店之性質相同，工作時間又相重疊，實務上不可
    能有店家可以容忍員工如此兼職，且現今店家給付薪資均係
    以匯款方式為之，以保留給付薪資依據，豈有給付以現金方
    式給付原告薪資，且未讓原告簽收，更沒有為原告投保勞健
    保及申報稅額之可能，是證人甲○○、丙○○所證原告於車禍發
    生前係於其等店內工作，應不可採云云。然查：
　原告於本件車禍發生時係於三商人壽擔任業務主任，其工作
    收入主要係其所招攬業務之佣金及續期保費之佣金，原告更
    無需於每天進公司上班之必要一節，為被告所不爭執，足見
    原告之勞健保已投保於三商人壽，且依其工作性質自由彈性
    ，無須每天在辦公室工作，原告確實有時間可以兼職其他工
    作，而無須請兼職之店家為其投保勞、健保之需要。
　又本件經原告聲請詢問證人甲○○及丙○○之結果，其二人均證
    稱知悉原告尚有保險業務工作為其正職。且甲○○所證：原告
    於金禾元日本料理店工作時間彈性，通常原告早上到店查看
    無事情要處理，即可離開，但原告要隨時待命幫店內處理突
    發狀況，通常原告一星期每天都會在店內出現，但工作時間
    約4個半天（即兩個整天）等語，及證人丙○○所證：原告一
    星期會至東三日本料理店4至5次，每次約3至4小時，但時間
    不定，都是原告有空時過來，或店家有急事時召喚等語，可
    知原告於一星期內在前揭兩家工作之時間大概均為4個半天
    （即兩個整天），其工作性質亦非要全日在店內待命，時間
    並未重疊。而甲○○及丙○○所經營日本料理店之性質雖然相同
    ，但一在臺南市東區，一在臺南市歸仁區，據證人丙○○稱其
    在102年間雖曾於金禾元日本料理店工作，但於2年後即已離
    職，俟於106年8月20日始於歸仁區自行開設日本料理店，足
    證兩店相距甚遠且客源不同，並無直接之競爭關係，亦不影
    響原告原在兩店兼職之工作時間，則原告可於前揭兩相同性
    質之餐廳兼職而為兩店負責人所接受，亦非不能想像。
　再以，原告於正職工作以外時間在前揭日本料理店內兼差，
    每週工作時間不定，堪屬工讀性質，已如前述。則證人甲○○
    、丙○○所證：其等因尊重原告要求，以現金給付原告薪資而
    不為其報稅，亦非與常情有違。且證人2人店內之員工人數
    均為數甚多，其等確無需擔心已在店內發給原告薪資卻因無
    簽收紀錄而被原告謊稱未領之必要。
　況證人甲○○、丙○○確實各為金禾元日本料理店及東三日本料
    理店之負責人，有原告所提出臺南市政府106年1月6日府經
    工商字第1060014941號函、106年7月4日府經工商字第10600
    21529號函及金禾元日本料理店之商業登記抄本附卷可稽（
    見本院卷第415頁至第421頁），其等與原告間縱為舊識，但
    實無甘冒偽證罪責及所開商號日後遭被告檢舉逃漏稅捐或未
    替員工投保勞、健保之危險，而於本院審理時就其等有無僱
    用原告工作一事為虛偽陳述之必要，是其等所證原告於車禍
    發生前曾於日本料理店內兼職，每月薪資為22,000元，且原
    告於車禍後曾休息近一年才重回兩店工作之事實，應屬可採
    。被告辯稱證人所辯與常情不符，不足採信，應屬無據。
　⑸是以原告於106年9月14日因本件車禍受傷住院，於同年月25
    日接受復位固定手術，手術後需使用足踝輔具固定，需專人
    照顧兩個月及休養至少3個月，仍持續復健中，手術後休養
    至107年6月10日等情，有成大醫院107年10月19日中文診斷
    證明書在卷可稽（見附民卷第13頁），則原告請求被告應給
    付其自106年9月14日起至107年6月10日止共8月又26日因傷
    休養而不能至兩家日本料理店工作之薪資損失，應屬有據。
    而原告因本件車禍所受傷害，另於108年11月6日至成大醫院
    住院，於同年月7日接受移除內固定器手術，於同年月8日離
    院，術後須休養兩週（即自108年11月7日起至同年月21日止
    ）；又於108年11月22日回診時，經醫囑載明原告「目前因
    疼痛建議休養兩週（即自108年11月22日起至同年12月6日止
    ）」等情，亦有成大醫院108年11月8日、同年月22日中文診
    斷證明書在卷可參（見本院卷㈠第207頁至第209頁）；原告
    另又於108年11月月9日至同年12月12日止至長榮骨外科診所
    就診治療6次復健4次，經該診所於108年12月17日醫囑原告
    因左側跟骨閉鎖性骨折術後，跟骨高度降低，不宜久站久走
    ，宜再休養兩週（即自108年12月17日起至同年月31日止）
    等情，則有該診所108年12月17日診斷證明書附卷可考（見
    本院卷㈠第213頁），則原告請求被告應賠償其自108年11月6
    日接受移除內固定器手術起至108年12月31日止共1月又25日
    不能至兩家日本料理店工作之薪資損害，亦屬可採。
　⑹從而，原告請求被告應賠償其在上開2次手術後休養期間因不
    能至兩家日本料理店工作所受薪資損失共470,800元【計算
    式：22,000元/月×2店×（8月＋26/30月＋1月＋25/30月）＝470,
    800元（元以下4捨5入）】，應屬有據，逾此部分之請求，
    則屬無據，不應准許。
　㈦精神慰撫金：
  ⒈按關於慰撫金之多寡，應以被害人精神上所受之苦痛為準據
    ，亦應審酌被害人之地位、家況及加害人之地位，俾資為審
    判之依據，故應就兩造之身份、職業、教育程度、財產及經
    濟狀況，用以判斷非財產上損害之慰撫金數額，有最高法院
    48年度台上字第1982號、86年度台上字第511號民事判決意
    旨可資參照。
　⒉查本件原告係因被告行車過失造成其受有左側遠端脛骨粉碎
    性骨折、左側跟骨粉碎性骨折之傷害。歷經2次開刀，休養
    期間長達近1年，依原告所提出長榮骨外科診所於109年3月2
    3日所開立之診斷證明書（見本院卷㈠第337頁），可知原告
    至該診斷證明書開立當日仍繼續治療及復健中，且有距骨跟
    骨關節之創傷性關節炎之後遺症留存，並因上開病症不宜久
    站久走，精神上自受有相當之痛苦。另原告自述其為高中畢
    業，現為保險業務員，月薪約5萬元左右，並於兩家日本料
    理店兼職，月薪均為22,000元，未婚，與父親同住，需要扶
    養父母，經濟狀況小康，經本院依職權調閱其稅務電子閘門
    財產所得調件明細表，其106年、107年之收入各為440,313
    元及557,539元，名下有價值共40,000元之汽車、投資共3筆
    ；而被告自稱其為大學畢業，目前從事餐飲業，月薪約3500
    0元（見本院卷㈠第193頁），經本院依職權調閱其稅務電子
    閘門財產所得調件明細表，其106年、107年之收入各為66,0
    00元及0元，名下有價值12,098,000元之田賦1筆。則本院審
    酌兩造雙方之身分、地位、經濟狀況，及本件車禍發生之原
    因，原告因本件侵權行為所受傷害及擔心日後無法恢復正常
    行走等精神上痛苦之等一切情狀，認被告以賠償原告50萬元
    之非財產上損害賠償為適當，逾此部分之請求，應無足採。
  ㈧機車修復費用：
　⒈按因故意或過失，不法侵害他人之權利者，負損害賠償責任
    ；汽車在使用中加損害於他人者，駕駛人應賠償因此所生之
    損害；不法毀損他人之物者，被害人得請求賠償其物因毀損
    所減少之價額，民法第184條第1項前段、第191條之2前段、
    第196條固分別定有明文。惟按負損害賠償責任者，債權人
    得請求支付回復原狀所必要之費用，以代回復原狀；不能回
    復原狀或回復顯有重大困難者，應以金錢賠償其損害；損害
    賠償，除法律另有規定或契約另有訂定外，應以填補債權人
    所受損害及所失利益為限；因同一原因事實受有損害並受有
    利益者，其請求之賠償金額，應扣除所受之利益，民法第21
    3條第3項、第215條、第216條第1項、第217條亦已分別明訂
    。
　⒉查本件系爭機車因修復需支出38,250元一節，業據原告提出
    偉益機車行於107年1月10日所開立之估價單為證（見本院卷
    ㈠第353頁），並經將全部費用做為零件費用計算，則系爭機
    車既係以新零件更換被撞之舊零件，原告以修理費作為損害
    賠償之依據時，其中零件部分自應將折舊部分予以扣除。又
    依行政院所頒固定資產耐用年數表及固定資產折舊率之規定
    ，系爭機車為機器腳踏車，其耐用年數為3年，依定率遞減
    法每年折舊1000分之536，另依營利事業所得稅查核準則第9
    5條第6項規定，固定資產提列折舊採用定率遞減法者，以1
    年為計算單位，其使用期間未滿1年者，按實際使用之月數
    相當於全年之比例計算之，不滿1月者，以1月計。而系爭車
    輛機車係於104年9月出廠，有公路監理電子閘門紀錄在卷可
    按（見系爭刑事案件警卷第26頁），至106年9月14日受損時
    止，已使用2年，則其扣除折舊後之修復費用估定為8,235元
    （其計算式詳如附表）。故原告得請求賠償之車輛修復費用
    為8,235元，原告逾此部分之請求，即屬無據。
　㈨綜上，原告因本件車禍得向被告請求賠償之損害金額合計為1
    ,457,188元【計算式：醫療費用140,136元＋增加生活上之需
    要29,810元（即護具等9810元、保汝鈣18,000元、鑑定費用
    2,000元）＋看護費用120,000元＋其他財物損失2,000元＋交通
    費用14,620元＋不能工作之損害642,387元（即三商人壽171,
    587元、兩家日本料理店470,800元）＋精神慰撫金50萬元＋系
    爭機車損害8,235元＝1,457,188元】，應屬有據，逾此部分
    之請求，則屬無據，不應准許。
七、惟按損害之發生或擴大，被害人與有過失者，法院得減輕賠
    償金額，或免除之。重大之損害原因，為債務人所不及知，
    而被害人不預促其注意或怠於避免或減少損害者，為與有過
    失，民法第217條第1項、第2項亦已分別明訂。查被告就本
    件車禍之發生，雖有駕駛自小客車，黃燈時段進入路口左轉
    ，未注意車前狀況，並未隨時採取必要之安全措施之過失，
    但原告就車禍之發生，亦有駕照註銷駕駛普通重型機車，未
    依號誌指示行駛闖紅燈之過失，且相較於被告之前揭過失為
    肇事次因，原告所為則為肇事主因等情，前已敘明，且為兩
    造所不爭。是本院審酌本件車禍發生過程、卷內各項卷證，
    覆議鑑定結果等情，認被告就本件車禍之發生，應負擔四成
    之過失責任。是原告之前揭請求在582,875元【計算式：1,4
    57,188元×40％＝582,875元（元以下4捨5入）】之範圍內，應
    予准許。
八、再按保險人依本法規定所為之保險給付，視為被保險人損害
    賠償金額之一部分；被保險人受賠償請求時，得扣除之，強
    制汽車責任保險法第32條業已明訂。經查，原告因本件車禍
    事故，已領取強制汽車責任保險給付81,851元一情，台壽保
    產物保險股份有限公司109年1月3日台壽保產險字第1082210
    147號函及所附汽車險理賠計畫書、醫療給付費用明細在卷
    可參（見本院卷㈠第237頁至第241頁），且為被告所不爭執
    。是於扣除上開已領取強制汽車責任保險給付後，原告僅得
    向被告請求賠償金額為501,024元（計算式：582,875元－81,
    851元＝501,024元）。
九、綜上所述，原告依據侵權行為法律關係，請求被告應給原告
    501,024元，及自起訴狀繕本送達翌日即108年1月10日起至
    清償日止，按年息百分之5計算之法定遲延利息，為有理由
    ，應予准許。逾此部分之請求，為無理由，應予駁回。兩造
    陳明願供擔保請准宣告假執行及免為假執行，就原告勝訴部
    分，經核並無不合，爰分別酌定相當金額准許之。至原告敗
    訴部分，其訴既經駁回，其假執行之聲請亦失所附麗，應併
    予駁回。
十、據上論結，本件原告之訴為一部有理由，一部無理由。依民
    事訴訟法第79條、第87條第1項、第390條第2項、第392條第
    2項，判決如主文。
中    華    民    國    109    年    11   月    23    日
                  民事第五庭  審判長法  官  劉秀君
　　　　　　　　　                  法  官  林勳煜
　　　　　　　　　                  法  官  施志遠
以上正本係照原本作成。
本判決不得上訴。
中　　華　　民　　國　　109 　 年　  11　 月　　30　　日
                                    書記官  王美韻
附表：   折舊時間 金額（元/小數點以下4捨5入） 第1年折舊值 第1年折舊後價值 38,250× 0.536× 12/12=20,502 38,250－20,502=17,748 第2年折舊值 第2年折舊後價值 17,748× 0.536× 12/12=9,513 17,748－9,513＝8,235